---
title: "Modelos empíricos de secagem"
author: "Ana Paula Biz"
date: '2022-09-14'

Modelos: Page, Newton, Midilli, Henderson and Pabis, Logarítmico.
---

Carregar pacotes
```{r}
library(Metrics)
library(ggplot2)
```

Dados experimentais
```{r}
#Tempo (h)
x <- c(0, 4, 8, 12, 16, 20, 24)

#Moisture ratio
y <- c(1, 0.1141, 0.0041, 0.0027, 0.0016, 0.0002, 0)
```

Tabela de dados
```{r}
dados <- data.frame(x, y)
```

Modelo de PAGE -- MR=e^(-k(t)^n )
```{r}
page = nls(formula = y ~ exp(-k*(I(x^n))),
           data = dados, start = list(k = 0.5, n = 1), trace = TRUE)
```

Parâmetros do modelo
```{r}
summary(page)
```

Avaliação do modelo (R - correlação e RMSE) e armazenando em variáveis
```{r}
r_page <- cor(y, predict(page))
rmse_page <- rmse(y, predict(page))

r_page
rmse_page
```

Gráfico: dados experimentais e curva do modelo ajustado.
```{r}
#Dados experimentais:
plot(dados, 
     xlab = "Time (h)",
     ylab = "Moisture ratio",
     cex = 1.5)   #altera o tamanho do símbolo

#Modelo ajustado
curve((exp(-coef(page)[1] * (x^coef(page)[2]))),
      add = TRUE, col = "red")

#Legenda do gráfico
legend("topright", legend=c("Experimental data", "Page model"),
       lty=c(NA, 1), 
       col=c("black", "red"), 
       lwd = 1:1, 
       pch=c(1, NA), #pch: muda o símbolo
       bty = "n") #tira o contorno da caixa da legenda
```

Gráfico de valores preditos x valores experimentais
```{r}
fitted.values(page)

plot(y, fitted.values(page), 
     xlab = "Valores preditos",
     ylab = "Valores experimentais",
     cex = 1.5)
abline(0.00, 1, 
       col = "red")
```

Modelo de NEWTON -- MR=e^(-kt)
```{r}
newton = nls(formula = y ~ exp(-k * x),
             data= dados, start = list(k = 0.001), trace = TRUE)
```

Parâmetros
```{r}
summary(newton)
```

Avaliação do modelo
```{r}
r_newton <- cor(y, predict(newton))
rmse_newton <- rmse(y, predict(newton))

r_newton
rmse_newton
```

Gráfico: dados experimentais e curva do modelo ajustado.
```{r}
#Dados experimentais:
plot(dados, 
     xlab = "Time (h)",
     ylab = "Moisture ratio",
     cex = 1.5)   #altera o tamanho do símbolo

#Modelo ajustado
curve((exp(-coef(newton)[1] * x)), 
      add = TRUE, col = "green")

#Legenda do gráfico
legend("topright", legend=c("Experimental data", "Newton model"),
       lty=c(NA, 1), 
       col=c("black", "green"), 
       lwd = 1:1, 
       pch=c(1, NA), #pch: muda o símbolo
       bty = "n") #tira o contorno da caixa da legenda
```

Gráfico de valores preditos x valores experimentais
```{r}
fitted.values(newton)

plot(y, fitted.values(newton), 
     xlab = "Valores preditos",
     ylab = "Valores experimentais",
     cex = 1.5)
abline(0.00, 1, 
       col = "red")
```

Modelo de MIDILLI -- MR=a*e^(-kt)+bt
```{r}
midilli = nls(formula = y ~ (a * ( exp(- k * x)) + (b * x)), 
              data = dados, start = list(a = 1, k = 0.1, b = 0.01),
              trace = TRUE)
```

Parâmetros do modelo
```{r}
summary(midilli)
```

Avaliação do modelo
```{r}
r_midilli <- cor(y, predict(midilli))
rmse_midilli <- rmse(y, predict(midilli))

r_midilli
rmse_midilli
```

Gráfico: dados experimentais e curva do modelo ajustado.
```{r}
#Dados experimentais:
plot(dados, 
     xlab = "Time (h)",
     ylab = "Moisture ratio",
     cex = 1.5)   #altera o tamanho do símbolo

#Modelo ajustado
curve((coef(midilli)[1] * (exp(-coef(midilli)[2]*x)) + 
         coef(midilli)[3] * x), 
      add = TRUE, col = "red")

#Legenda do gráfico
legend("topright", legend=c("Experimental data", "Midilli model"),
       lty=c(NA, 1), 
       col=c("black", "red"), 
       lwd = 1:1, 
       pch=c(1, NA), #pch: muda o símbolo
       bty = "n") #tira o contorno da caixa da legenda
```

Gráfico de valores preditos x valores experimentais
```{r}
fitted.values(midilli)

plot(y, fitted.values(midilli), 
     xlab = "Valores preditos",
     ylab = "Valores experimentais",
     cex = 1.5)
abline(0.00, 1, 
       col = "red")
```

Modelo de Henderson and Pabis -- MR=a*e^-kt
```{r}
hend_pabis = nls(formula = y ~ (a * ( exp(- k * x))), 
              data = dados, start = list(a = 1, k = 0.1),
              trace = TRUE)
```

Parâmetros do modelo
```{r}
summary(hend_pabis)
```

Avaliação do modelo
```{r}
r_hendpabis <- cor(y, predict(hend_pabis))
rmse_hendpabis <- rmse(y, predict(hend_pabis))

r_hendpabis
rmse_hendpabis
```

Gráfico: dados experimentais e curva do modelo ajustado.
```{r}
#Dados experimentais:
plot(dados, 
     xlab = "Time (h)",
     ylab = "Moisture ratio",
     cex = 1.5)   #altera o tamanho do símbolo     

#Modelo ajustado
curve((coef(hend_pabis)[1] * (exp(-coef(hend_pabis)[2]*x))), 
      add = TRUE, col = "red")

#Legenda do gráfico
legend("topright", legend=c("Experimental data", "Henderson and Pabis model"),
       lty=c(NA, 1), 
       col=c("black", "red"), 
       lwd = 1:1, 
       pch=c(1, NA), #pch: muda o símbolo
       bty = "n") #tira o contorno da caixa da legenda
```

Gráfico de valores preditos x valores experimentais
```{r}
fitted.values(hend_pabis)

plot(y, fitted.values(hend_pabis), 
     xlab = "Valores preditos",
     ylab = "Valores experimentais",
     cex = 1.5)
abline(0.00, 1, 
       col = "red")
```

Modelo Logarítmico -- MR=a*e^-kt+b
```{r}
logar = nls(formula = y ~ ((a * ( exp(- k * x)))+ b), 
              data = dados, start = list(a = 1, k = 0.1, b = 0.01),
              trace = TRUE)
```

Parâmetros do modelo
```{r}
summary(logar)
```

Avaliação do modelo
```{r}
r_logar <- cor(y, predict(logar))
rmse_logar <- rmse(y, predict(logar))

r_logar
rmse_logar
```

Gráfico: dados experimentais e curva do modelo ajustado.
```{r}
#Dados experimentais:
plot(dados, 
     xlab = "Time (h)",
     ylab = "Moisture ratio",
     cex = 1.5)   #altera o tamanho do símbolo     

#Modelo ajustado
curve(((coef(logar)[1] * (exp(-coef(logar)[2]*x)))+ coef(logar)[3]), 
      add = TRUE, col = "red")

#Legenda do gráfico
legend("topright", legend=c("Experimental data", "Logarithmic model"),
       lty=c(NA, 1), 
       col=c("black", "red"), 
       lwd = 1:1, 
       pch=c(1, NA), #pch: muda o símbolo
       bty = "n") #tira o contorno da caixa da legenda
```

Gráfico de valores preditos x valores experimentais
```{r}
fitted.values(logar)

plot(y, fitted.values(logar), 
     xlab = "Valores preditos",
     ylab = "Valores experimentais",
     cex = 1.5)
abline(0.00, 1, 
       col = "red")
```

Criar variáveis para armazenar os resultados de R e RMSE para depois criar um gráfico de barras e comparar a eficácia dos modelos. 

Comparando os valores de RMSE entre os modelos
```{r warning=TRUE}
df <- data.frame(models = c("Page", "Newton", "Midilli", "Henderson and Pabis", "Logarithmic"),
                 rmse_dados = c(rmse_page, rmse_newton, rmse_midilli, rmse_hendpabis, rmse_logar))

ggplot(df, aes(y = rmse_dados, x = models))+ 
  geom_bar(stat = "identity", width = 0.25)+     #width = largura da barra
  #scale_y_continuous(limits = c(0, 1))+
  theme_classic(base_size =  10)+
  xlab("Models") +
  ylab("RMSE")
```


Comparando os valores de CORRELAÇÃO (R) entre os modelos
```{r}
df <- data.frame(models = c("Page", "Newton", "Midilli", "Henderson and Pabis", "Logarithmic"),
                 correlacao = c(r_page, r_newton, r_midilli, r_hendpabis, r_logar))

ggplot(df, aes(y = correlacao, x = models))+ 
  geom_bar(stat = "identity", width = 0.25)+     #width = largura da barra
  scale_y_continuous(limits = c(0, 1))+
  theme_classic(base_size =  10)+
  ylim(0.0, 1) +
  xlab("Models") +
  ylab("Coeficiente de Correlação")
```


